臺灣新北地方法院民事裁定
111年度訴字第2455號
原      告  蔡坤成  
被      告  玄泰富帝社區管理委員會

法定代理人  林國彥  
上列當事人間確認區分所有權人會議無效等事件，本院裁定如下
：
    主  文
原告應於本裁定送達後五日內，補繳第一審裁判費新臺幣肆萬柒
仟零伍元，逾期未補即駁回其訴。
    理  由
一、按核定訴訟標的之價額，以起訴時之交易價額為準；無交易
    價額者，以原告就訴訟標的所有之利益為準；以一訴主張數
    項標的者，其價額合併計算之。但所主張之數項標的互相競
    合或應為選擇者，其訴訟標的價額，應依其中價額最高者定
    之；訴訟標的之價額不能核定者，以民事訴訟法第466條所
    定不得上訴第三審之最高利益額數加10分之1(按：即新臺幣
    【下同】165萬元)定之，民事訴訟法第77條之1第2項、77條
    之2第1項、第77條之12分別定有明文。又預備之訴，係以先
    位之訴無理由時，請求法院就備位之訴為判決所合併提起之
    訴訟，自係以一訴主張數項標的而應為選擇情形，依上說明
    ，其訴訟標的應以其中價額最高者定之(最高法院98年度台
    抗字第603號裁定意旨參照)。以區分所有權人會議決議為訴
    訟標的者，並非對於身分上之權利或親屬關係有所主張，係
    因財產權而起訴，倘其訴訟標的之價額不能核定者，依民事
    訴訟法第77條之12規定，以同法第466條所定不得上訴第三
    審之最高利益額數加10分之1定之(最高法院109年度台抗字
    第84號裁定意旨參照)。
二、經查：
(一)本件原告起訴之先位聲明為：「一、第七屆區分所有權人會
    議無效。二、第七屆副主委黃怡碩、委員資格解任，當選無
    效。三、第五屆主委黃怡碩，委員資格解任，當選無效。四
    、第六屆副主委黃怡碩，委員資格解任，當選無效。」，其
    中聲明一、二均係針對同一次會議之不同行為內容主張確認
    為無效，原告就該2項聲明所有之經濟利益應屬同一，故不
    重複計算價額；至於聲明三、四則屬不同屆次之選舉，原告
    就其等所有之經濟利益並非同一，原告就該2屆次選舉之請
    求間，並無互相競合或應為選擇之情形，應合併計算價額。
    從而，就先位聲明之訴訟標的價額核定為495萬元(計算式：
    165萬元×3＝495萬元)。
(二)本件原告備位聲明為：「一、第七屆管理委員投票無效。二
    、第七屆區分所有權人會議會議議案二，決議無效。」，由
    於上開2項聲明係針對同一次會議之不同行為內容主張確認
    為無效，故不重複計算價額，有如前述，是就備位聲明之訴
    訟標的價額核定為165萬元。
(三)綜上，先位訴訟標的價額合計為495萬元，備位訴訟標的價
    額為165萬元，自應以價額高者，即先位之495萬元做為本件
    訴訟標的價額之核定，是應徵第一審裁判費5萬0,005元，扣
    除原告前已繳納之3,000元，應再補繳4萬7,005元。爰依民
    事訴訟法第249條第1項但書之規定，命原告限期補繳裁判費
    (詳如主文所示)，逾期未繳，即駁回起訴。
三、爰裁定如主文。　
中　　華　　民　　國　　111 　年　　11　　月　　7 　　日
                  民事第五庭  審判長法  官  高文淵
　　　　　　　　　                 
　　　　　　　　　                  法  官  曹惠玲
　　　　　　　　　
　　　　　　　　　                  法  官  劉容妤   
如不服本裁定關於核定訴訟標的價額部分，應於送達後10日內向
本院提出抗告狀，並繳納抗告費新臺幣1,000 元；其餘關於命補
繳裁判費部分，不得抗告。
中　　華　　民　　國　　111 　年　　11 　月　　7　　日
                                    書記官  黃信樺